【裁判字號】    98,交聲,142
【裁判日期】    980831
【裁判案由】    違反道路交通管理處罰條例聲明異議
【裁判全文】
臺灣雲林地方法院交通事件裁定         98年度交聲字第142號
移送機關即
原處分機關  交通部公路總局嘉義區監理所雲林監理站
異  議  人
即受處分人  乙○○
上列異議人即受處分人因違反道路交通管理處罰條例案件，對於
交通部公路總局嘉義區監理所雲林監理站98年8 月5 日所為之雲
監裁字第裁72-KAI064597號裁決處分（原舉發違反道路交通管理
事件通知單：雲林縣警察局98年6 月28日雲警交字第KAI064597
號），聲明異議，本院裁定如下：
    主  文
異議駁回。
    理  由
一、原處分意旨略以：異議人即受處分人乙○○所有之車牌號碼
    9219-LE 號自小客車（下稱本案自小客車），於民國98年6
    月88日下午4 時50分許，行經雲林縣斗六市○○街與建成路
    口時，在同心街右轉建成路之交岔路口轉角處停車，經員警
    現場拍照後逕行舉發，嗣經原處分機關認異議人違規事實明
    確，依道路交通管理處罰條例第56條第1 項第1 款規定，裁
    處異議人罰鍰新臺幣（下同）900 元。
二、聲明異議意旨略以：異議人當時停車處所未有牌示或標線告
    示該處所禁止臨時停車，又該處所人煙稀少，且無顯有妨礙
    他人通行之情事，舉發單位竟仍逕行舉發並將本案自小客車
    移置保管，其作為顯有違比例原則，為此聲明異議，請求撤
    銷原處分。
三、按汽車駕駛人停車時，有下列情形之一者，處600 元以上1,
    200 元以下罰鍰：一在禁止臨時停車處所停車」「逕行舉發
    ，應記明車輛牌照號碼、車型等可資辨明之資料，以汽車所
    有人為被通知人製單舉發；汽車駕駛人，臨時停車有下列情
    形之一者，處300 元以上600 元以下罰鍰：二、在交岔路口
    、公共汽車招呼站10公尺內或消防車出、入口5 公尺內臨時
    停車；三、在設有禁止臨時停車標誌、標線處所臨時停車。
    道路交通管理處罰條例第56條第1 項第1 款、第55條第2 、
    3 款分別定有明文。又汽車臨時停車時，應依下列規定：二
    、交岔路口、公共汽車招呼站十公尺內、消防栓、消防車出
    入口五公尺內不得臨時停車；三、設有禁止臨時停車標誌、
    標線處所不得臨時停車。道路交通安全規則第111 條第1 項
    第2 、3 款載有規定。是依道路交通管理處罰條例第55條第
    2 款、道路交通安全規則第111 條第1 項第2 款之規定，交
    岔路口10公尺內，為禁止臨時停車之處所。
四、本院之判斷：
    異議人固坦認其於上開時地，將本案自小客車停置於雲林縣
    斗六市○○路與同心路口，停妥完畢後，有下車等語，惟否
    認有何在禁止臨時停車處所停車之行為，辯稱當時未有牌示
    或標線告示，且員警當時逕行移置保管，有違比例原則云云
    。經查：
(一)、證人即舉發員警甲○○於本院調查時證述：車子是我拖吊的
    ，這張紅單是我們當時值班員警開的；當天因為我們在路上
    巡邏，發現這部車子在路口10公尺內違規停車，所以就取締
    ；車子是停在路口轉角處，轉角地方沒有繪製紅線，也沒有
    設置禁止臨時停車標示，但因為這是路口10公尺內，所以這
    個轉角處是禁止臨時停車處所；當天發現本案違規車輛後，
    車主不在車上，引擎也沒有在發動，已經熄火了，車子是停
    在同心街要右轉到建成路的轉角處等語（參本院卷第29至30
    頁），並有雲林縣警察局98年8 月26日雲警交字第09813019
    09號函及函附之交通違規現場圖1 張、現場全景照片1 張及
    違規照片2 張在卷可考（參本院卷第38至41頁）。復衡諸執
    勤警員係依法執行公務，與異議人並不相識，素無怨隙，且
    目睹及取締異議人上開違規情事，應無設詞攀誣、或虛構違
    規事實以陷害異議人之理，況警員執行公務本身受行政懲處
    責任之監督，到庭具結作證更以刑罰擔保其真實性，殊無甘
    冒行政懲處及刑法偽證罪責任而刻意誣陷異議人之必要，是
    證人之證詞，應可採信。此外，復有雲林縣警察局98年6 月
    28日雲警交字第KAI064597 號舉發違反道路交通管理事件通
    知單、雲林縣警察局98年7 月24日雲警交字第09813016 38
    號函附卷可稽（本院卷第6 、12頁）。勾稽以上，足見：異
    議人所有之本案自小客車，確於98年6 月28日下午4 時50分
    許，於雲林縣斗六市○○街轉往建成路之交岔路口轉角處之
    禁止臨時停車處所停車乙情，應可認定。
(二)、異議人雖辯以前詞，然而：
１、如道路交通管理處罰條例第55條第2 、3 款所示，係將「在
    交岔路口10公尺內」、「在設有禁止臨時停車標誌、標線處
    所臨時停車」兩者位置，各列為獨立款項，分別規定為禁止
    臨時停車之處所，是在交岔路口10公尺內，考其為車輛會集
    之處，為避免轉彎視線及動線遭受影響，致生危害於往來行
    車安全，縱無設有禁止臨時停車標誌、標線，亦因法律明文
    之規定，仍屬禁止臨時停車之處，異議人考領有小型車普通
    駕駛執照乙事，亦有證號查詢汽車駕駛人列印表1 紙附卷足
    徵，是異議人對上開規定，自應知之甚詳，竟仍執此為辯，
    顯屬事後卸責之詞，不足採信。至於異議人另稱該路段平日
    無車輛往來，停車在此，不妨礙往來交通云云，然而，如交
    通違規現場圖及舉發照片所示（參本院卷第39至41頁），異
    議人違規停車處所之同心街道為未劃設車道線之道路，道路
    已非寬闊，異議人仍將本案自小客車停放於同心街右轉建成
    路之轉角路口處，已然妨礙同心街上往來車輛之用路權利，
    異議人徒憑己見認無妨礙云云，要非可採。
２、本案異議之標的為交通部公路總局嘉義區監理所雲林監理站
    98年8 月5 日所為之雲監裁字第裁72-KAI064597號裁決處分
    ，該裁決處罰之主文，僅為：「一、罰鍰新臺幣玖佰元整，
    罰鍰限於98年9 月4 日前繳納。二、上開罰鍰逾期不繳納者
    ：(一)自98年9 月5 日起罰鍰為新臺幣玖佰元整。(二)逾期仍不
    繳納者，依法送強制執行。」則執行員警移置保管本案車輛
    是否得當，並非本案審究之範圍，異議人執此指責原處分不
    當，有違比例原則云云，尚有未洽，併予敘明。
３、異議人再於本院調查時辯稱當時有其他違規車輛，為何未對
    其他車輛為裁罰云云，但是在法治國家，遵守法規為每1 國
    民之責任，自不得以他人違規行為尚未被取締，即執以為自
    己亦可以不遵守規定之適法理由，否則即曲解平等原則之真
    義，亦即人民不得主張「不法之平等」，故行政機關若怠於
    行使權限，致使人民因個案違法狀態未排除而獲得利益時，
    該利益並非法律所應保護之利益，因此其他人民不能要求行
    政機關比照該違法案例授予利益。是以，本件舉發違規地點
    縱然尚有其他車輛停放，仍不得據此認為在該處停車對交通
    無妨礙，異議人執此為辯，容有誤會之處，不為本院所採。
(三)、綜上所述，異議人於上述時、地在禁止臨時停車處所停車之
    違規行為，應堪予認定，異議人為此聲明異議，為無理由，
    應予駁回。
五、應依道路交通管理處罰條例第87條第2 項、道路交通案件處
    理辦法第19條，裁定如主文。
中    華    民    國    98    年    8     月    31    日
                  交通法庭  法  官  藍家偉
以上正本證明與原本無異。
如不服本裁定，應於裁定送達後5 日內向本院提出抗告狀（須附
繕本）。
                            書記官  王雪招
中    華    民    國    98    年    8     月    31    日


司法院資訊處製作；財團法人民間司法改革基金會備份。
